Inventaris van het archief van de Rijksverdedigingsorganisatie/TNO, (1925) 1939-1977 (1979)
Nationaal Archief, Den Haag
- Chemisch Laboratorium RVO-TNO1939-1977, A.
  - Afdeling Militair Bureau voor Wetenschappelijke Inlichtingen (MBWI)1941-1952, A.7.
    - Ingekomen en minuten van uitgaande stukken, 1941-1952; 891-900; 1 pak, 10 omslagen
      - Map nr. 453, AIa1. Ontwikkeling van een organisatie voor wetenschappelijk onderzoek ten dienste van Land-, Zee- en Luchtmacht. AIa1. Landmacht Technische Staf. AIa1-AIb3. Waarin opgenomen notulen en verslagen van vergaderingen van het Chemisch Team met inhoudsopgave1945-1950, 895; pak
      - Map nr. 454, AIa2. Ontwikkeling van een organisatie voor wetenschappelijk onderzoek ten dienste van Land, Zee- en Luchtmacht. AIa2 Marine - Bureau Wetenschappelijk onderzoek1946-1948, 896; omslag
      - Map nr. 455, AIa3. Researchlaboratoria AIa3b Personeelsbezetting Centraal Laboratorium1945-1952, 897; omslag
      - Map nr. 456, AIa3c. Huisvesting,1946-1951, 898; omslag
      - Map nr. 457, AIa3d. Verslagen1948-1952, 899; omslag
      - Map nr. 462, AIb2-3. Militaire research in Engeland en België1946-1947, 900; omslag
  - Naoorlogse periode1946-1977, A.8.
    - Stukken betreffende de begroting, 1946-1953; 901; pak
    - Instructie voor het gebruik, het onderhoud en de conservering van het beademingsapparaat T-35, 1950; 902; omslag
      In de Franse taal met foto's
    - Stukken inzake het normale beschermingsapparaat M-51, 1951; 903; pak
      In de Franse taal
    - Masters van rapporten en verslagen, 1952-1971; 904-907; 4 pakken
      - 1952, nrs. 15-16; 1953, nrs. 1-17; 1954, nrs. 1-141952-1954, 904; pak
      - 1954, nrs. S 18-S 464; 1955, nrs. 1-221954--1955, 905; pak
      - 1956, nrs. 2-9; 1957, nrs. 1-5; 1958, nrs. 1-15; 1959, nrs. 1-5 1956-1959, 906; pak
      - 1960, nr. 3; 1961, nr. 1; 1962, nrs. 1-6; 1963, nr. 4; 1964, nrs. 1-5; 1965, nrs. 4-8; 1966, nrs. 2-23; 1967, nrs. 4-27;1968, nrs. 1-22; 1969, nr. 2; 1970, nrs. 4-29; 1971, nrs. 1-9 1960-1971, 907; pak
    - Stukken betreffende het onderzoek naar de verontreiniging van de buitenlucht, 1955-1973; 908-910; 1 omslag, 2 pakken
      - 1955-1960, 908; pak
      - 1961, 909; pak
      - 1968-1973, 910; omslag
    - Proeven met strijdgassen1950-1975, A.8.1.
      - Stukken betreffende het nemen van proeven met strijdgassen, 1951-1970, 1975; 911-922; 4 delen, 15 omslagen, 28 pakken
        - Verslag van veldproeven inzake de verspreiding van een zenuwgas op het Infanterieschietkamp te Harskamp1951, 911; omslag
        - Resultaten verstuivingsproeven en de grafieken daarvan volgens de Sutton formules op Vlieland en in de Sahara1952, 912; omslag
        - Dossier inzake het testen van luchtmonsters bij verspreiding van sarin door middel van verstrooiing en met wasflessen op de Vliehors op Vlieland1952, 913; pak
        - Genoteerde windsnelheidsmetingen op de Vliehors op Vlieland1950-1955, 914; deel
        - Waarnemingen, resultaten en grafieken van o.a. proeven met sarin1960 - 1970, 1975, 915; omslag
        - Waarnemingen, resultaten en grafieken van o.a. proeven met sarinz.j., 916; deel
        - Aantekeningen van in de Sahara te houden proeven1952, 917; deel
        - Terreinverkenning naar aanleiding van in de Sahara te houden proeven1952, 918; deel
        - Analyse uitkomsten van proeven1956-1957, 919; omslag
        - Notulen van de studiegroep Kool voor gasadsorptie1954-1955, 920; omslag
        - Terreinproeven verricht in Elsenborn (België) inzake ontsmetting van materialen van chemische strijdgassen1954-1955, 921; omslag
        - Vertalingen van de hoofdstukken 3 en 4 van het rapport betreffende de Nederlandse bijdrage aan de proefnemingen, uitgevoerd in de Sahara in 1958, inzake de experimentele schatting van de verspreiding volgens de methode van Sutton vanaf een bepaalde bron1958, 922; omslag
      - Oefening Charlotte onderzoek/proefneming naar anti-gas overkleding, het sproeien van chemische stoffen uit vliegtuigen en het beschermen daartegen in kamp Vogelsang (België) onder het gezag van de chefs generale staven van FINABEL landen, 1959; 923-927; 5 omslagen
        - Deel A1959, 923; omslag
        - Deel B1959, 924; omslag
        - Deel C1959, 925; omslag
        - Deel D1959, 926; omslag
        - Deel E1959, 927; omslag
      - Project Sahara, proefnemingen met strijdgassen, 1951-1958; 928-936; 9 omslagen
        - 1951, 928; omslag
        - 1952, 929; omslag
        - 1955, 930; omslag
        - Verslagen van proeven, met foto's1958, 931; omslag
        - Tabellen en paklijsten1958, 932; omslag
        - Plattegronden van oefeningen1958, 933; omslag
        - Windrichting- en snelheidsdiagrammen1958, 934; omslag
        - Franse en Belgische resultaten1958, 935; omslag
        - Rapport Nederlandse bijdrage aan Sahara proeven in 19581960, 936; omslag
      - Proefnemingen met sarin te Mourmelon, Frankrijk, 1958-1964; 937-958; 22 omslagen
        - Processen-verbaal nrs. 13-20, plattegronden van de resultaten1958, 937; omslag
        - Bepaling grondbesmetting door granaatexplosies 1958, 938; omslag
        - Lijsten van samenstellingen over proeven nrs.13-201958, 939; omslag
        - Lijsten en grafieken diverse opstellingen1958, 940; omslag
        - Bepaling van de verdamping van sarin op uniformstof 1959, 941; omslag
        - Plattegronden van proeven nrs 9-171959, 942; omslag
        - Franse en Belgische resultaten1959, 943; omslag
        - Proeven gehouden in 19598-18 sep 1960, 944; omslag
        - Proeven gehouden in 195922-30 sep 1960, 945; omslag
        - Proeven gehouden in 19591-20 okt 1960, 946; omslag
        - Proeven gehouden in 195922 okt-3 nov 1960, 947; omslag
        - Grondbesmettingsproeven16-19 mei 1961, 948; omslag
        - Grondbesmettingsproeven27-29 mei 1961, 949; omslag
        - 1961, mei 30 - juni 1, Grondbesmettingsproeven30 mei-1 juni 1961, 950; omslag
        - Pakkingslijsten mei en september, benodigde apparatuur1961, 951; omslag
        - Lijsten met gegevens van proeven gehouden in mei1961, 952; omslag
        - Oefeningsvoorschrift1961, 953; omslag
        - 17-25 apr. 1964, 954; omslag
        - 26 apr.-4 mei1964, 955; omslag
        - 1964, okt 6 - 116-11 okt. 1964, 956; omslag
        - 12-21 okt 1964, 957; omslag
        - 22-27 okt. 1964, 958; omslag
      - Overgedragen analyseverslagen van het Technologisch Laboratorium, 1951-1966; 959-977; 6 pakken, 13 omslagen
        - nrs. 457 - 9801951, 959; omslag
        - nrs. 36 - 6771952, 960; omslag
        - nrs. 705 - 23381952, 961; pak
        - nrs. 15 - 24521953, 962; omslag
        - nrs. 33 - 31991954, 963; omslag
        - nrs. 116 - 30331955, 964; pak
        - nrs. 233 - 16651956, 965; omslag
        - nrs. 22 - 11931957, 966; omslag
        - nrs. 10 - 17841958, 967; omslag
        - nrs. 108 - 16011959, 968; omslag
        - nrs. 1027 - 10791960, 969; pak
        - nrs. 1091 - 13121960, 970; omslag
        - nrs. 5 - 12391961, 971; pak
        - nrs. 5 - 6701962, 972; omslag
        - nrs. 701 - 14591962, 973; omslag
        - nrs. 13 - 11961963, 974; pak
        - nrs. 3 - 9131964, 975; omslag
        - nrs. 10 - 7931965, 976; omslag
        - nrs. 114 - 4541966, 977; omslag
    - Weekoverzichten van de secties en afdelingen1956-1977, A.8.2.
      - Sectie I / Afdeling 1, 1961-1977; 978-980; 3 pakken
        - Sectie I1961-1965, 978; pak
        - Sectie I1966-1970, 979; pak
        - Afdeling 11971-1977, 980; pak
      - Sectie II / Afdeling 2, 1961-1977; 981-983; 3 pakken
        - Sectie II1961-1965, 981; pak
        - Sectie II1966-1970, 982; pak
        - Afdeling 21971-1977, 983; pak
      - Sectie III / Afdeling 3, 1961-1973; 984-988; pak, 4 omslagen
        - Sectie III1961-1965, 984; pak
        - Sectie III1966-1970, 985; omslag
        - Afdeling 31971-1973, 986; omslag
        - Afdeling C Detectie en Ontsmetting1967-1970, 987; omslag
        - Afdeling Protectie1967-1970, 988; omslag
      - Sectie IV / Afdeling 4, 1961-1977; 989-992; 4 pakken
        - Sectie IV1961-1965, 989; pak
        - Sectie IV1966-1970, 990; pak
        - Afdeling 41971-1973, 991; pak
        - Afdeling 41974-1977, 992; pak
      - Sectie V, 1961-1970; 993-994; 2 pakken
        - Sectie V1961-1965, 993; pak
        - Sectie V1966-1970, 994; pak
      - Finabel, 1956-1958; 995-996; 2 omslagen
        - Stukken betreffende de werkzaamheden van de Sous-Group I (detectie) nr. 25401956-1957, 995; omslag
        - Stukken betreffende de werkzaamheden van de Sous-Group II (beschermende kleding) nr. 25481956-1958, 996; omslag
      - Verslagen van het Comité des Experts Militaires Principaux, 1960-1967; 997-999; 3 pakken
        - nr. F1 - F1d1967, 997; pak
        - nr. F3 - F441964-1967, 998; pak
        - nr. F57 - F1161960-1967, 999; pak
      - Stukken betreffende het Comité des Techniciens A.B.C., 1963; 1000-1002; 3 delen
        - nr. 2555 I - F45a1963, 1000; deel
          Openbaarheid beperkt tot 01-01-2039
        - nr. 2555 I - F 45b1963, 1001; deel
        - nr. 2555 ad - F 74a1963, 1002; deel
- Technologisch Laboratorium RVO-TNO1925-1977 (1979), B.
  - Agenda's van ingekomen en uitgaande stukken, 1925-1950; 1003-1007; 5 delen
    - Index SL nr.1925-1928, 1003; deel
    - Index SL nr.1929-1937, 1004; deel
    - Index SL nr.1938-1946 nov, 1005; deel
    - Index SL nr.1946 dec.-1950 mei, 1006; deel
    - SL + TL nr.1943-1950, 1007; deel
  - Ingekomen en minuten van uitgaande stukken, 1946-1966; 1008-1035; 6 omslagen, 22 pakken
    - nrs. 1004 - 11341946, 1008; omslag
    - nrs. 1016 - 11401947, 1009; pak
    - nrs. 1012 - 12131948, 1010; pak
    - nrs. 1004 - 12811949, 1011; pak
      Zie de gesloten stukken onder inv.nr. 1624.
    - nrs. 1007 - 13061950, 1012; pak
    - nrs. 1008 - 12001951, 1013; pak
      Zie de gesloten stukken onder inv.nr. 1625.
    - nrs. 1210 - 14071951, 1014; pak
      Zie de gesloten stukken onder inv.nr. 1626.
    - nrs. 1026 - 13991952, 1015; pak
      Zie de gesloten stukken onder inv.nr. 1627.
    - nrs. 1009 - 13561953, 1016; pak
      Zie de gesloten stukken onder inv.nr. 1628.
    - nrs. 1360 - 18491953, 1017; pak
    - nrs. 2035 - 25981954, 1018; pak
    - nrs. 2608 - 29721954, 1019; pak
    - nrs. 4013 - 43301955, 1020; pak
    - nrs. 4338 - 45961955, 1021; pak
    - nrs. 4635 - 51331955, 1022; pak
    - nrs. 4010 - 45951956, 1023; pak
    - nrs. 4601 - 50541956, 1024; pak
    - nrs. 4011 - 47551957, 1025; pak
    - nrs. 4004 - 45091958, 1026; pak
    - nrs. 4643 - 52581958, 1027; pak
    - nrs. 594067 - 5963181959, 1028; pak
    - nrs. 604155 - 6059781960, 1029; pak
    - nrs. 615104 - 6159881961, 1030; pak
    - nrs. 624004 - 6255111962, 1031; omslag
    - nrs. 634007 - 6354411963, 1032; omslag
    - nrs. 644397 - 6456691964, 1033; omslag
    - nrs. 654121 - 6554661965, 1034; omslag
    - nrs. 664331 - 6654231966, 1035; omslag
  - Rapporten en verslagen van gehouden onderzoeken "algemeen", 1930-1973; 1036-1120; 2 omslagen, 81 pakken
    - 1930, 1934, SL nr.1181; 1936, Index SL nr. 1014; 1937, Index SL nr. 10961930-1937, 1036; pak
    - 1939, SL nr. 5899; 1940, SL nrs. 70-6165; 1941, SL nrs. 42-2166; 1942, SL nrs. 79-310, 1080; 1943, SL nrs. 48-566;1944, SL ns. 19, 418 1939-1943, 1037; pak
    - 1946, SL nrs. 42-140; 1947, SL nrs. 3-3491946-1947, 1038; pak
    - 1948, SL nrs. 4-267; 1949, SL nrs. 99-1951948-1949, 1039; pak
    - 1943, Index SL nrs. 1002-1065; 1944, Index SL nrs. 1002-10311943-1944, 1040; pak
    - Index SL nrs. 1002-10711945, 1041; pak
    - TL nrs. 1 - 4501949, 1042; pak
    - TL nrs. 451 - 6031949, 1043; pak
    - TL nrs. 17 - 3001950, 1044; omslag
    - TL nrs. 301 - 4781950, 1045; pak
    - TL nrs. 1 - 2891951, 1046; omslag
    - TL nrs. 308 - 5911951, 1047; pak
    - TL nrs. 592 - 9851951, 1048; pak
    - TL nrs. 1 - 1741952, 1049; pak
    - TL nrs. 206 - 3951952, 1050; pak
    - TL nrs. 400 - 5991952, 1051; pak
    - TL nrs. 620 - 9871952, 1052; pak
    - TL nrs. 2001 - 23421952, 1053; pak
    - TL nrs. 1 - 4981953, 1054; omslag
    - TL nrs. 511 - 7651953, 1055; pak
    - TL nrs. 805 - 989, 1674 - 22931953, 1056; pak
    - TL nrs. 2302 - 24881953, 1057; pak
    - TL nrs. 1 - 6991954, 1058; pak
    - TL nrs. 732 - 9711954, 1059; pak
    - TL nrs. 1000 - 13401954, 1060; pak
    - TL nrs. 1357 - 1959, 3004 - 34771954, 1061; pak
    - TL nrs. 129 - 6151955, 1062; pak
    - TL nrs. 618 - 13081955, 1063; pak
    - TL nrs. 1415 - 18691955, 1064; pak
    - TL nrs. 1871 - 33301955, 1065; pak
    - TL nrs. 3 - 9901956, 1066; pak
    - TL nrs. 1006 - 16721956, 1067; pak
    - TL nrs. 1 - 4971957, 1068; pak
    - TL nrs. 528 - 12791957, 1069; pak
    - TL nrs. 1 - 3701958, 1070; pak
    - TL nrs. 372 - 13001958, 1071; pak
    - TL nrs. 1304 - 18131958, 1072; pak
    - TL nrs. 65 - 391959, 1073; pak
    - TL nrs. 414 - 8001959, 1074; pak
    - TL nrs. 806 - 12941959, 1075; pak
    - TL nrs. 1310 - 16001959, 1076; pak
    - TL nrs. 1 - 1991960, 1077; pak
    - TL nrs. 202 - 5001960, 1078; pak
    - TL nrs. 539 - 7941960, 1079; pak
    - TL nrs. 823 - 9831960, 1080; pak
    - TL nrs. 1006 - 13111960, 1081; pak
    - TL nrs. 7 - 3501961, 1082; pak
    - TL nrs. 359 - 6481961, 1083; pak
    - TL nrs. 660 - 9401961, 1084; pak
    - TL nrs. 941 - 12621961, 1085; pak
    - TL nrs. 1 - 2501962, 1086; pak
    - TL nrs. 252 - 4991962, 1087; pak
    - TL nrs. 514 - 9201962, 1088; pak
    - TL nrs. 1028 - 14571962, 1089; pak
    - TL nrs. 1 - 1611963, 1090; pak
    - TL nrs. 162 - 475, 502 - 5041963, 1091; pak
    - TL nrs. 480 - 6671963, 1092; pak
    - TL nrs. 668 - 7401963, 1093; pak
    - TL nrs. 743 - 8391963, 1094; pak
    - TL nrs. 840 - 11641963, 1095; pak
    - TL nrs. 1 - 3191964, 1096; pak
    - TL nrs. 321 - 4921964, 1097; pak
    - TL nrs. 504 - 7851964, 1098; pak
    - TL nrs. 784 - 9131964, 1099; omslag
    - TL nrs. 8 - 3391965, 1100; pak
    - TL nrs. 340 - 5481965, 1101; pak
    - TL nrs. 561 - 7951965, 1102; pak
    - TL nrs. 823 - 10251965, 1103; pak
    - TL nrs. 2 - 2501966, 1104; pak
    - TL nrs. 251 - 4991966, 1105; pak
    - TL nrs. 502 - 9461966, 1106; pak
    - TL nrs. 27 - 2311967, 1107; pak
    - TL nrs. 260 - 6001967, 1108; pak
    - TL nrs. 603 - 9701967, 1109; pak
    - TL nrs. 18 - 2301968, 1110; pak
    - TL nrs. 231 - 5381968, 1111; pak
    - TL nrs. 541 - 8011968, 1112; pak
    - TL nrs. 802 - 10261968, 1113; pak
    - TL nrs. 1 - 530A1969, 1114; pak
    - TL nrs. 530B - 9071969, 1115; pak
    - TL nrs. 46 - 1011970, 1116; pak
    - TL nrs. 102 - 9071970, 1117; pak
    - TL nrs. 1 - 7171971, 1118; pak
    - TL nrs. 2 - 3871972, 1119; pak
    - TL nrs. 14 - 4561973, 1120; omslag
  - Rapporten en verslagen van gehouden onderzoeken "legger B", 1946-1970; 1121-1192; 72 pakken
    - 1946, TL nrs. 41-55; 1947, TL nrs. 16-323; 1948, TL nrs. 82-219; 1949, TL nrs. 70-6051946-1949, 1121; pak
    - TL nrs. 31 - 410, 790 a-b1950, 1122; pak
    - TL nrs. 7 - 6001951, 1123; pak
    - TL nrs. 604 - 8231951, 1124; pak
    - TL nrs. 844 - 9871951, 1125; pak
    - TL nrs. 31 - 4221952, 1126; pak
    - TL nrs. 520 - 7441952, 1127; pak
    - TL nrs. 756 - 9541952, 1128; pak
    - TL nrs. 2016 - 23591952, 1129; pak
    - TL nrs. 43 - 3471953, 1130; pak
    - TL nrs. 375 - 7611953, 1131; pak
    - TL nrs. 800 - 22011953, 1132; pak
    - TL nrs. 2202 - 24841953, 1133; pak
    - TL nrs. 4 - 2671954, 1134; pak
    - TL nrs. 317 - 6981954, 1135; pak
    - TL nrs. 701 - 14301954, 1136; pak
    - TL nrs. 1431 - 34711954, 1137; pak
    - TL nrs. 101 - 11861955, 1138; pak
    - TL nrs. 1312 - 18951955, 1139; pak
    - TL nrs. 1909 - 23541955, 1140; pak
    - TL nrs. 2581 - 33541955, 1141; pak
    - TL nrs. 1 - 660, 664 - 6691956, 1142; pak
    - TL nrs. 661 - 10961956, 1143; pak
    - TL nrs. 1102 - 14591956, 1144; pak
    - TL nrs. 1462 - 16711956, 1145; pak
    - TL nrs. 23 - 1751957, 1146; pak
    - TL nrs. 176 - 4841957, 1147; pak
    - TL nrs. 527 - 9791957, 1148; pak
    - TL nrs. 1018 - 12651957, 1149; pak
    - TL nrs. 16 - 5961958, 1150; pak
    - TL nrs. 597 - 9071958, 1151; pak
    - TL nrs. 941 - 11801958, 1152; pak
    - TL nrs. 1231 - 14001958, 1153; pak
    - TL nrs. 1401 - 16101958, 1154; pak
    - TL nrs. 1612 - 18071958, 1155; pak
    - TL nrs. 12 - 3521959, 1156; pak
    - TL nrs. 415 - 7861959, 1157; pak
    - TL nrs. 910 - 15991959, 1158; pak
    - TL nrs. 41 - 2831960, 1159; pak
    - TL nrs. 294 - 6651960, 1160; pak
    - TL nrs. 683 - 9191960, 1161; pak
    - TL nrs. 987 - 13131960, 1162; pak
    - TL nrs. 58 - 2751961, 1163; pak
    - TL nrs. 324 - 12601961, 1164; pak
    - TL nrs. 45 - 5491962, 1165; pak
    - TL nrs. 586 - 13051962, 1166; pak
    - TL nrs. 1306 - 14131962, 1167; pak
    - TL nrs. 25 - 3271963, 1168; pak
    - TL nrs. 330 - 4641963, 1169; pak
    - TL nrs. 486 - 7901963, 1170; pak
    - TL nrs. 800 - 10901963, 1171; pak
    - TL nrs. 1106 - 12021963, 1172; pak
    - TL nrs. 56 - 3751964, 1173; pak
    - TL nrs. 445 - 5701964, 1174; pak
    - TL nrs. 571 - 9031964, 1175; pak
    - TL nrs. 1 - 4671965, 1176; pak
    - TL nrs. 468 - 10181965, 1177; pak
    - TL nrs. 19 - 9431966, 1178; pak
    - TL nrs. 5 - 3931967, 1179; pak
    - TL nrs. 419 - 8961967, 1180; pak
    - TL nrs. 897 - 9581967, 1181; pak
    - TL nrs. 13 - 7101968, 1182; pak
    - TL nrs. 711 - 9851968, 1183; pak
    - 1968, TL nrs. 13 - 710; 1969, TL nrs. 84 - 861968-1969, 1184; pak
    - TL nrs. 184 - 3651969, 1185; pak
    - TL nrs. 367 - 5201969, 1186; pak
    - TL nrs. 558 - 7601969, 1187; pak
    - TL nrs. 791 - 9101969, 1188; pak
    - TL nrs. 48 - 2151970, 1189; pak
    - TL nrs. 216 - 4021970, 1190; pak
    - TL nrs. 514 - 5751970, 1191; pak
    - TL nrs. 641 - 8521970, 1192; pak
  - Rapporten en verslagen van gehouden onderzoeken "legger S", 1948-1973; 1193-1268; 75 pakken
    Hoofdzakelijk onderzoeken naar explosieve stoffen
    - SL nrs. 14 - 2071948, 1193; pak
    - TL nrs. 12 - 6111949, 1194; pak
    - TL nrs. 1 - 1441950, 1195; pak
    - TL nrs. 147 - 4521950, 1196; pak
    - TL nrs. 11 - 3171951, 1197; pak
    - TL nrs. 322 - 5041951, 1198; pak
    - TL nrs. 521 - 8921951, 1199; pak
    - TL nrs. 11 - 3171952, 1200; pak
    - TL nrs. 382 - 7711952, 1201; pak
    - TL nrs. 773 - 23391952, 1202; pak
    - TL nrs. 4 - 6911953, 1203; pak
    - TL nrs. 712 - 24381953, 1204; pak
    - TL nrs. 2 - 5981954, 1205; pak
    - TL nrs. 623 - 9741954, 1206; pak
    - TL nrs. 1013 - 14001954, 1207; pak
    - TL nrs. 1415 - 16371954, 1208; pak
    - TL nrs. 1638 - 18901954, 1209; pak
    - TL nrs. 1912 - 34701954, 1210; pak
    - TL nrs. 1 - 3051955, 1211; pak
    - TL nrs. 306 - 4851955, 1212; pak
    - TL nrs. 501 - 8271955, 1213; pak
    - TL nrs. 828 - 11551955, 1214; pak
    - TL nrs. 1162 - 14381955, 1215; pak
    - TL nrs. 1496 - 16851955, 1216; pak
    - TL nrs. 1686 - 20461955, 1217; pak
    - TL nrs. 2047 - 24101955, 1218; pak
    - TL nrs. 2411 - 25701955, 1219; pak
    - TL nrs. 2571 - 29641955, 1220; pak
    - TL nrs. 3048 - 33281955, 1221; pak
    - TL nrs. 13 - 4911956, 1222; pak
    - TL nrs. 507 - 5301956, 1223; pak
    - TL nrs. 544 - 12271956, 1224; pak
    - TL nrs. 1374 - 15581956, 1225; pak
    - TL nrs. 18 - 4981957, 1226; pak
    - TL nrs. 593 - 12811957, 1227; pak
    - TL nrs. 131 - 10181958, 1228; pak
    - TL nrs. 1116 - 18171958, 1229; pak
    - TL nrs. 63 - 8921959, 1230; pak
    - TL nrs. 913 - 12731959, 1231; pak
    - TL nrs. 1352 - 15031959, 1232; pak
    - TL nrs. 26 - 7281960, 1233; pak
    - TL nrs. 729 - 12651960, 1234; pak
    - TL nrs. 1 - 4811961, 1235; pak
    - TL nrs. 537 - 12581961, 1236; pak
    - TL nrs. 42 - 10651962, 1237; pak
    - TL nrs. 1124 - 13941962, 1238; pak
    - TL nrs. 47 - 10061963, 1239; pak
    - TL nrs. 1121 - 11791963, 1240; pak
    - TL nrs. 70 -6821964, 1241; pak
    - TL nrs. 746 - 11691964, 1242; pak
    - TL nrs. 7 - 4031965, 1243; pak
    - TL nrs. 559 - 6641965, 1244; pak
    - TL nrs. 682 - 9961965, 1245; pak
    - TL nrs. 76 - 2101966, 1246; pak
    - TL nrs. 368 - 6411966, 1247; pak
    - TL nrs. 651 - 887 1966, 1248; pak
    - TL nrs. 1 - 7241967, 1249; pak
    - TL nrs. 778 - 9681967, 1250; pak
    - TL nrs. 15 - 5091968, 1251; pak
    - TL nrs. 510 - 10351968, 1252; pak
    - TL nrs. 87 - 3481969, 1253; pak
    - TL nrs. 383 - 8481969, 1254; pak
    - TL nrs. 849 - 9201969, 1255; pak
    - TL nrs. 136 - 5841970, 1256; pak
    - TL nrs. 766 - 9471970, 1257; pak
    - TL nrs. 131 - 4521971, 1258; pak
    - TL nrs. 453 - 8951971, 1259; pak
    - TL nrs. 25 - 1401972, 1260; pak
    - TL nrs. 142 - 2201972, 1261; pak
    - TL nrs. 227 - 2351972, 1262; pak
    - TL nrs. 239 - 3121972, 1263; pak
    - TL nrs. 347 - 4061972, 1264; pak
    - TL nrs. 1 - 781973, 1265; pak
    - TL nrs. 117 - 2861973, 1266; pak
    - TL nrs. 289 - 3291973, 1267; pak
    - 1973, TL nrs. 350 - 552, 1974, TL nr. 71973, 1268; pak
  - Rapporten en verslagen van gehouden onderzoeken, ingeboekt op opdrachtnummer, 1953-1977; 1269-1339; 1 deel, 70 pakken
    - Opdrachtenregister houdende gegevens van monsters zwart buskruit, opdracht nrs. 5021, 6832-78151962, 1269; deel
    - nrs. 5021 - 50861961-1964, 1270; pak
    - nrs. 5101 - 51811952-1953, 1271; pak
    - nrs. 5185 - 53231953, 1272; pak
    - nrs. 5329 - 55381953-1956, 1273; pak
    - nrs. 5547 - 56601954-1960, 1274; pak
    - nrs. 5688 - 58351954, 1275; pak
    - nrs. 5845 - 60141955-1956, 1276; pak
    - nrs. 6027 - 61041956-1961, 1277; pak
    - nrs. 6114 - 63631955-1956, 1278; pak
    - nr. 6369A1961, 1279; pak
    - nr. 6369B1960-1968, 1280; pak
    - nrs. 6370 - 65041956-1957, 1281; pak
    - nrs. 6512 - 67431959-1960, 1282; pak
    - nrs. 6745 - 68911957-1958, 1283; pak
    - nrs. 6900 - 69901958-1959, 1284; pak
    - nrs. 6997 - 70981959-1964, 1285; pak
    - nrs. 7102 - 72991961, 1286; pak
    - nrs. 7313 - 73901960.1961, 1287; pak
    - nrs. 7392 - 75251960-1963, 1288; pak
    - nrs. 7534 - 75711962-1963, 1289; pak
    - nrs. 7579 - 77651962, 1290; pak
    - nrs. 7766 - 78831961-1962, 1291; pak
    - nrs. 7885 - 79271962, 1292; pak
    - nrs. 7929 - 79671962-1964, 1293; pak
    - nr. 79751964, 1294; pak
    - nrs. 7980 - 80091964-1968, 1295; pak
    - nrs. 8011 - 80311962-1965, 1296; pak
    - nrs. 8033 - 80761963-1967, 1297; pak
    - nrs. 8080 - 8120A1964-1965, 1298; pak
    - nr. 8120B1963-1965, 1299; pak
    - nrs. 8130 - 81871964-1965, 1300; pak
    - nrs. 8188 - 82021969-1971, 1301; pak
    - nrs. 8203 - 82441967-1976, 1302; pak
    - nrs. 8248 - 83161964-1965, 1303; pak
    - nrs. 8318 - 83341965-1972, 1304; pak
    - nrs. 8355 - 83571965, 1305; pak
    - nrs. 8367 - 84171965, 1306; pak
    - nr. 84281966-1968, 1307; pak
    - nrs. 8435 - 85021965-1966, 1308; pak
    - nrs. 8507 - 85421967, 1309; pak
    - nr. 85471967-1971, 1310; pak
    - nrs. 8549 - 86251961-1966, 1311; pak
    - nrs. 8633 - 86431967-1971, 1312; pak
    - nrs. 8653 - 86581967, 1313; pak
    - nr. 86701962-1967, 1314; pak
    - nrs. 8673 - 86761967, 1315; pak
    - nrs. 8678 - 87481968-1969, 1316; pak
    - nrs. 8761 - 88561968-1969, 1317; pak
    - nrs. 8870 - 89241968, 1318; pak
    - nrs. 8932 - 89701968-1969, 1319; pak
    - nr. 89781969, 1320; pak
    - nrs. 8986 - 89931969-1970, 1321; pak
    - nrs. 9010 - 91001969-1976, 1322; pak
    - nrs. 9102 - 91201970-1973, 1323; pak
    - nrs. 9124 - 91281970, 1324; pak
    - nrs. 9131 - 91441970-1972, 1325; pak
    - nrs. 9156 - 91801972, 1326; pak
    - nrs. 9182 - 92221968-1973, 1327; pak
    - nrs. 9223 - 92601971-1972, 1328; pak
    - nr. 92641971-1972, 1329; pak
    - nrs. 9267 - 93171972, 1330; pak
    - nrs. 9318 - 93301971, 1331; pak
    - nrs. 9339 - 93531972-1973, 1332; pak
    - nrs. 9356 - 93801972-1973, 1333; pak
    - nr. 93711972, 1334; pak
    - nrs. 9378 - 94011972-1977, 1335; pak
    - nrs. 9403 - 94901972, 1336; pak
    - nrs. 9493 - 95071973, 1337; pak
    - nrs. 9508 - 95301974, 1338; pak
    - nrs. 9532 - 96621974-1977, 1339; pak